zh-TW: 可動性功能: 包含展示架; 可替換零件; 可動 (多關節); 可動下顎; 可動四肢; 可動尾巴; 靜態 (不可動); 其他
ro-RO: Caracteristici de articulare: Include suport de expunere; Piese interschimbabile; Mobil (articulații multiple); Maxilar mobil; Membre mobile; Coadă mobilă; Static (nearticulat); Altele
ru: Особенности артикуляции: Включает подставку для демонстрации; Взаимозаменяемые детали; Подвижная (многосуставная); Подвижная челюсть; Подвижные конечности; Подвижный хвост; Статичная (без артикуляции); Другое
fr: Fonctionnalités d’articulation: Comprend un présentoir; Pièces interchangeables; Articulé (multi-articulations); Mâchoire mobile; Membres articulés; Queue mobile; Statique (non articulé); Autre
nb: Artikulasjonsfunksjoner: Inkluderer utstillingsstativ; Utskiftbare deler; Bevegelig (flere ledd); Bevegelig kjeve; Bevegelige lemmer; Bevegelig hale; Statisk (uten ledd); Annet
pl: Cechy ruchomych elementów: Zawiera podstawkę; Wymienne części; Ruchome (wielostawowe); Ruchoma szczęka; Ruchome kończyny; Ruchomy ogon; Statyczne (bez ruchomych części); Inne
sl-SI: Značilnosti artikulacije: Vključuje razstavno stojalo; Zamenljivi deli; Premično (več sklepov); Premična čeljust; Premične okončine; Premičen rep; Statično (nepremično); Drugo
cs: Artikulační rysy: Zahrnuje podstavec; Vyměnitelné části; Pohyblivý (vícekloubový); Pohyblivá čelist; Pohyblivé končetiny; Pohyblivý ocas; Statický (bez kloubů); Ostatní
hu: Artikulációs jellemzők: Kiállító állvánnyal; Cserélhető alkatrészek; Mozgatható (többízületes); Mozgatható állkapocs; Mozgatható végtagok; Mozgatható farok; Statikus (nem mozgatható); Egyéb
fi: Liikkuvuusominaisuudet: Sisältää näyttötelineen; Vaihdettavat osat; Liikuteltava (moninivelinen); Liikuteltava leuka; Liikuteltavat raajat; Liikuteltava häntä; Staattinen (liikkumaton); Muu
sv: Rörliga funktioner: Displaystativ ingår; Utbytbara delar; Ställbar (flera leder); Ställbar käke; Ställbara lemmar; Ställbar svans; Statisk (oledad); Annat
pt-BR: Características de articulação: Inclui base de exposição; Peças intercambiáveis; Articulado (multijuntas); Mandíbula articulada; Membros articulados; Cauda articulada; Estático (não articulado); Outro
da: Artikulationsfunktioner: Inkluderer udstillingsstativ; Udskiftelige dele; Bevægelig (flere led); Bevægelig kæbe; Bevægelige lemmer; Bevægelig hale; Statisk (uden led); Andet
ko: 가동 기능: 디스플레이 스탠드 포함; 교체형 부품; 움직이는 관절(다관절); 움직이는 턱; 움직이는 팔다리; 움직이는 꼬리; 고정형(관절 없음); 기타
en: Articulation features: Includes display stand; Interchangeable parts; Poseable (multi-joint); Poseable jaw; Poseable limbs; Poseable tail; Static (non-articulated); Other
it: Caratteristiche di articolazione: Include supporto espositivo; Parti intercambiabili; Snodabile (multigiunto); Mascella snodabile; Arti snodabili; Coda snodabile; Statico (non snodabile); Altro
bg-BG: Характеристики на артикулацията: Включва стойка за излагане; Взаимозаменяеми части; Подвижен (многоставен); Подвижна челюст; Подвижни крайници; Подвижна опашка; Статичен (без артикулация); Друго
tr: Hareketli parça özellikleri: Sergi standı dahil; Değiştirilebilir parçalar; Hareketli (çoklu eklem); Hareketli çene; Hareketli uzuvlar; Hareketli kuyruk; Sabit (hareketsiz); Diğer
th: คุณสมบัติการขยับข้อต่อ: รวมแท่นตั้งโชว์; ชิ้นส่วนถอดเปลี่ยนได้; ขยับได้ (หลายข้อต่อ); ขากรรไกรขยับได้; แขนขาขยับได้; หางขยับได้; อยู่กับที่ (ขยับไม่ได้); อื่นๆ
pt-PT: Características de articulação: Inclui suporte de exibição; Peças intermutáveis; Articulado (várias articulações); Mandíbula articulada; Membros articulados; Cauda articulada; Estático (não articulado); Outros
vi: Đặc điểm khớp nối: Kèm giá trưng bày; Các bộ phận có thể hoán đổi; Có thể tạo dáng (nhiều khớp); Hàm có thể cử động; Tứ chi có thể cử động; Đuôi có thể cử động; Tĩnh (không có khớp nối); Khác
nl: Articulatie kenmerken: Inclusief displaystandaard; Verwisselbare onderdelen; Beweegbaar (meerdere gewrichten); Beweegbare kaak; Beweegbare ledematen; Beweegbare staart; Statisch (niet-beweegbaar); Overige
es: Características de articulación: Incluye soporte de exhibición; Piezas intercambiables; Articulado (múltiples articulaciones); Mandíbula articulada; Extremidades articuladas; Cola articulada; Estático (no articulado); Otra
de: Gelenkmerkmale: Display-Ständer enthalten; Austauschbare Teile; Beweglich (mehrere Gelenke); Beweglicher Kiefer; Bewegliche Gliedmaßen; Beweglicher Schwanz; Statisch (unbeweglich); Sonstige
el: Χαρακτηριστικά άρθρωσης: Περιλαμβάνει βάση προβολής; Εναλλάξιμα μέρη; Κινητό (με πολλές αρθρώσεις); Κινητό σαγόνι; Κινητά άκρα; Κινητή ουρά; Στατικό (χωρίς αρθρώσεις); Άλλο
ja: 関節可動機能: ディスプレイスタンド付き; 交換可能なパーツ; 可動式 (多関節); 可動式の顎; 可動式の手足; 可動式の尻尾; 非可動式 (無関節); その他
lt-LT: Judėjimo ypatybės: Pridedamas demonstravimo stovas; Keičiamos dalys; Lankstomi (daug sąnarių); Lankstomas žandikaulis; Lankstomos galūnės; Lankstoma uodega; Statinis (nelankstomas); Kita
sk-SK: Prvky kĺbových spojení: Obsahuje stojan; Vymeniteľné časti; Pohyblivé (viackĺbové); Pohyblivá čeľusť; Pohyblivé končatiny; Pohyblivý chvost; Statické (bez kĺbov); Iné
hr-HR: Značajke artikulacije: Uključuje stalak za prikaz; Zamjenjivi dijelovi; Pomično (više zglobova); Pomična čeljust; Pomični udovi; Pomični rep; Statično (bez zglobova); Ostalo
zh-CN: 关节特性: 包含展示架; 可替换零件; 可动（多关节）; 下颌可动; 四肢可动; 尾部可动; 静态（不可动）; 其他